臺灣士林地方法院民事裁定　　　　　　 96年度簡聲抗字第1號
抗　告　人　兆弘機電股份有限公司
法定代理人　乙○○
相　對　人　竑輝有限公司
法定代理人　甲○○
上列當事人間公示送達事件，對於中華民國95年11月29日所為裁
定，提起抗告，本院裁定如下：
    主      文
原裁定廢棄。
准將抗告人對相對人所發如附件所示意思表示之通知為公示送達
。
聲請及抗告程序費用共新臺幣貳仟元由相對人負擔。
    事實及理由
一、按表意人非因自己之過失不知相對人居所者，得依民事訴訟
    法公示送達之規定，以公示送達為意思表示之通知，民法第
    97條定有明文。次按依非訟事件法第46條準用民事訴訟法第
    492 條之規定，抗告法院認抗告為有理由者，應廢棄或變更
    原裁定；非有必要，不得命原法院或審判長更為裁定。
二、本件抗告人原聲請意旨略以：抗告人與相對人於民國93年10
    月21日簽訂包工合約書，由相對人承攬中國技術學院台北校
    區行政暨綜合教學大樓新建水電工程。詎95年5 月間相對人
    公司人員已不知去向，影響工程進度之進行，相對人已然違
    約，聲請人爰依合約第19條約定終止合約，並請李文輝律師
    函知相對人，聲請人終止合約之意思表示。聲請人委由李文
    輝律師就相對人之營業所及其法定代理人甲○○之住所送達
    終止合約之存證信函均遭退回，為此聲請裁定准為公示送達
    ，並提出存證信函及退件信封均影本為證。經原審裁定駁回
    其聲請後，抗告意旨略以：抗告人委由李文輝律師對相對人
    發存證信函為意思表示，卻遭退回，應已符合民法第97 條
    之規定，得以公示送達方式為通知等語。
三、經查，原審送達調查通知書至相對人之公司設籍地即「臺北
    市士林區○○○路○ 段854 號1 樓」，業經郵務士以「查無
    此公司行號」及「查無此人」為由退回，有該公文封附於原
    審卷內可稽（第24頁）；又經本院函請臺北縣板橋市海山分
    局查詢相對人公司之法定代理人甲○○是否確有居住於其戶
    籍地即「臺北縣板橋市○○路279 巷79弄1 號」，亦經該分
    局以96年3 月1 日北縣警海刑字第0960003309號函復稱：「
    經本分局派員依址查訪，該民並未居住本轄且行方不明」等
    語，有該函在卷可查，且依該函所附之查訪記錄表顯示，上
    開設籍地之里長亦表示不認識甲○○等語，顯見相對人確有
    應為送達處所不明之情形，且抗告人非因自己之過失而不知
    相對人之營業所或住居所。至於甲○○雖有領取原審寄存於
    新海派出所之調查通知書，惟因甲○○本即未居住於上開設
    籍地，縱經由其他方式（如鄰居告知）知悉有法院通知書寄
    存於派出所而前往領取，惟尚不足以遽予推斷其確有居住於
    該設籍地，況除法律另有特別規定得以為寄存送達外，一般
    當事人尚無從據以要求郵局為寄存送達意思表示之服務，是
    自不得僅以甲○○有領取原審寄存送達之調查通知書，即認
    相對人並無不能送達之情事，附此敘明。從而，揆諸前揭規
    定，抗告人聲請對相對人公示送達，於法相合，應予准許。
    原審駁回抗告人之聲請，自有未洽，抗告意旨指摘原裁定不
    當，求予廢棄改裁，為有理由，爰裁定如主文第1 、2 項所
    示。
三、依非訟事件法第21條第2 項、第24條第1 項、第46條、民事
    訴訟法第495 條之1 第1 項、第450 條、第78條、第87條第
    2項，裁定如主文。
中　　華　　民　　國　　96　　年　　3 　　月　　30　　日
                    民事第二庭  審判長法  官  陳介源
                                      法  官  王本源
                                      法  官　張國勳
以上為正本證明與原本無異。
本件裁定不得抗告。
中　　華　　民　　國　　96　　年　　4 　　月　　9 　　日
        　　　　　　　　　　　　　　　書記官  周玉惠
